【裁判字號】    95,訴,1123
【裁判日期】    950606
【裁判案由】    毒品危害防制條例
【裁判全文】
臺灣臺中地方法院刑事判決              95年度訴字第1123號
公  訴  人  臺灣臺中地方法院檢察署檢察官
被      告  甲○○
上列被告因違反毒品危害防制條例案件，經檢察官提起公訴（九
十五年度毒偵字第五○八號），被告於本院準備程序就被訴事實
為有罪之陳述，經本院合議庭裁定改行簡式審判程序，判決如下
：
    主    文
甲○○連續施用第一級毒品，累犯，處有期徒刑壹年壹月；扣案
之海洛因壹包（淨重零點貳陸公克、空包裝重零點貳公克），
沒收銷燬之。又連續施用第二級毒品，累犯，處有期徒刑伍月；
扣案之甲基安非他命肆包（含袋毛重柒點壹公克），沒收銷燬之
。應執行有期徒刑壹年肆月；扣案之海洛因壹包（淨重零點貳陸
公克、空包裝重零點貳公克）、甲基安非他命肆包（含袋毛重
共計柒點壹公克），均沒收銷燬之。
    犯罪事實
一、甲○○曾於民國九十一年間因違反毒品危害防制條例及槍砲
    彈藥刀械管制條例等案件，經本院裁定合併定其應執行刑為
    有期徒刑一年十一月（違反毒品危害防制條例八月、六月，
    違反槍砲彈藥刀械管制條例一年一月三罪併定）確定，經送
    監接續執行，於九十三年十月二十二日縮短刑期假釋出監，
    並於九十四年六月五日縮刑期滿未經撤銷假釋，以已執行論
    。另於九十年間因施用毒品案件，經依本院裁定令入戒治處
    所執行強制戒治，而於九十二年二月六日強制戒治期滿執行
    完畢。詎甲○○不知悔悟，竟基於施用第一級毒品海洛因之
    概括犯意，自九十三年十一月初某日某時起至九十五年一月
    二日十三時止，分別在臺中市○○路詳細地址不明之汽車旅
    館房間內、臺中市○○路詳細地址不明之友人住處及其臺中
    市南屯區○○○街一六一之九號八樓住處等地點，以將海洛
    因摻入香煙內點燃後吸其煙氣之方式，連續施用第一級毒品
    海洛因多次，平均每天施用四、五次。另基於施用第二級毒
    品海洛因之概括犯意，自九十四年十月底某日某時起至九十
    五年一月二日九時止，分別在臺中市○○路詳細地址不明之
    汽車旅館房間內、臺中市○○路詳細地址不明之友人住處及
    其臺中市南屯區○○○街一六一之九號八樓住處等地點，以
    將甲基安非他命置於玻璃球吸食器內點火燒烤後吸其煙氣之
    方式，連續施用第二級毒品甲基安非他命多次，平均每天施
    用一次。嗣經警於九十五年一月二日十七時許，在臺中縣大
    雅鄉○○路三甲巷二之三號四樓查獲，並扣得海洛因一包（
    淨重○‧二六公克、空包裝重○‧三二公克）、甲基安非他
    命四包（含袋毛重共計七‧一公克）。
二、案經臺中市警察局第一分局報請臺灣臺中地方法院檢察署檢
    察官偵查起訴。
    理    由
一、訊據被告甲○○對於前揭犯罪事實均坦承不諱，且被告為警
    查獲後所採集之尿液，經以氣相層析質譜儀（即ＧＣ／ＭＳ
    ）方法檢驗結果，確呈第一級毒品海洛因於人體代謝後之嗎
    啡、可待因陽性反應及第二級毒品甲基安非他命陽性反應等
    情，並有詮昕科技股份有限公司濫用藥物尿液檢驗報告一份
    附卷足證，復有扣案之海洛因一包（淨重○‧二六公克、空
    包裝重○‧三二公克）、甲基安非他命四包（含袋毛重共計
    七‧一公克）可資佐證。且扣案之前開一包白粉狀物品業經
    法務部調查局以化學呈色法及氣相層析質譜儀分析法鑑定均
    係第一級毒品海洛因，有該局九十五年三月二十九日調科壹
    字第一二○○一七六三七號鑑定通知書一紙在卷可稽。查被
    告曾於九十年間因施用毒品案件，經依本院裁定令入戒治處
    所執行強制戒治，而於九十二年二月六日強制戒治期滿執行
    完畢，此有臺灣高等法院被告前案紀錄表及臺灣臺中地方法
    院檢察署刑案資料查註紀錄表各一份在卷可參，其於強制戒
    治執行完畢後五年內再犯本件施用毒品罪，依毒品危害防制
    條例第二十三條第二項之規定，即應依法追訴。被告自白核
    與事實相符，事證明確，其犯行洵堪認定。
二、核被告所為，係犯毒品危害防制條例第十條第一項之施用第
    一級毒品罪及同條第二項之施用第二級毒品罪。被告為供施
    用而持有第一、二級毒品，其持有之低度行為，已分別為施
    用第一、二級毒品之高度行為所吸收，均不另論罪。被告先
    後多次施用海洛因、甲基安非他命之犯行，均各時間緊接，
    犯罪構成要件相同，顯係基於概括犯意為之，各應依刑法第
    五十六條連續犯之規定論以一罪，並加重其刑。末查，被告
    曾於九十一年間因違反毒品危害防制條例及槍砲彈藥刀械管
    制條例等案件，經本院裁定合併定其應執行刑為有期徒刑一
    年十一月（違反毒品危害防制條例八月、六月，違反槍砲彈
    藥刀械管制條例一年一月三罪併定）確定，經送監接續執行
    ，於九十三年十月二十二日縮短刑期假釋出監，並於九十四
    年六月五日縮刑期滿未經撤銷假釋，以已執行論，亦有前開
    臺灣高等法院被告前案紀錄表及臺灣臺中地方法院檢察署刑
    案資料查註紀錄表各一份在卷可憑，其於受有期徒刑執行完
    畢後五年以內在犯本件有期徒刑以上之罪，為累犯，應依刑
    法第四十七條之規定加重其刑，並分別遞加重之。爰審酌被
    告前因施用毒品犯行曾經觀察、勒戒及強制戒治，竟又再施
    用毒品不輟，無視於毒品對於自身健康之戕害及國家對於杜
    絕毒品犯罪之禁令，惡性非輕，惟事後坦承犯行，再本於施
    用毒品犯罪之人，亦為「病人」之考量等一切情狀，分別量
    處如主文所示之刑，並定其應執行之刑。扣案之白粉一包經
    送鑑定結果，確係第一級毒品海洛因，有前開鑑定通知書一
    份在卷足憑，另扣案之四包毒品，確為第二級毒品甲基安非
    他命，亦據被告於本院審理時供陳明確，確為毒品危害防制
    條例第二條第二項第一款、第二款所指之毒品，爰依同條例
    第十八條第一項前段規定，不問屬於犯人與否，宣告沒收銷
    燬之。
據上論斷，應依刑事訴訟法第二百七十三條之一第一項、第二百
九十九條第一項前段，毒品危害防制條例第十條第一項、第二項
、第十八條第一項前段，刑法第十一條、第五十六條、第五十一
條第五款、第四十七條，判決如主文。
中    華    民    國    95    年     6    月     6    日
                  刑事第六庭    法  官  戴博誠
上正本證明與原本無異。
如不服本判決，應於送達後十日內向本院提出上訴狀（須附繕本
），上訴於臺灣高等法院臺中分院。
                                書記官  鄭淑英
中    華    民    國    95    年     6    月     6    日
【附錄論罪科刑法條】
毒品危害防制條例第十條：
施用第一級毒品者，處六月以上五年以下有期徒刑。
施用第二級毒品者，處三年以下有期徒刑。


司法院資訊處製作；財團法人民間司法改革基金會備份。
